【裁判字號】    95,易,1965
【裁判日期】    951031
【裁判案由】    毒品危害防制條例
【裁判全文】
臺灣臺北地方法院刑事判決              95年度易字第1965號
公  訴  人  臺灣臺北地方法院檢察署檢察官
被      告  甲○○
上列被告因違反毒品危害防制條例案件，經檢察官聲請以簡易判
決處刑（95年度毒偵字第1798號），本院認不宜以簡易判決處刑
（95年度簡字第2675號），而改用通常程序審理，因被告於準備
程序中先就被訴事實為有罪之陳述，經本院合議庭裁定適用簡式
審判程序，茲判決如下：
    主  文
甲○○施用第二級毒品，累犯，處有期徒刑柒月。扣案含第二級
毒品甲基安非他命成分之透明結晶貳小包（淨重分別為壹點零公
克、零點捌公克），均沒收銷燬；上開毒品包裝袋貳個，均沒收
。
    事  實
一、甲○○（原名王樹雲，於民國90年10月7日更名為黃樹雲，
    於同年月11日更名為甲○○）前於民國84年間，因非法吸用
    化學合成麻醉藥品及非法販賣化學合成麻醉藥品案件，經本
    院以84年度訴字第352號分別判處有期徒刑6月及5年4月，因
    被告上訴，經臺灣高等法院84年度上訴字第6149號判決上訴
    駁回，上開非法吸用化學合成麻醉藥品部分因而確定，另非
    法販賣化學合成藥品部分，因被告上訴三審，嗣經最高法院
    86年度台上字第1732號判決上訴駁回確定在案；復於85年間
    ，因違反藥事法案件，經臺灣高等法院以85年度上訴字第30
    80號判處有期徒刑5月確定在案；上開三案件，嗣經臺灣高
    等法院以85年度聲字第564號裁定應合併執行有期徒刑6年，
    於88年7月13日縮刑假釋出獄，刑期已於91年7月24日屆滿，
    且未經撤銷假釋，以已執行完畢論。又被告於93年間，因違
    反毒品危害防制條例案件，經依本院93年度毒聲字第560號
    裁定送勒戒處所觀察、勒戒後，認有繼續施用毒品之傾向，
    而依本院94年度毒聲字第394號裁定令入戒治處所施以送強
    制戒治，嗣經強制戒治6個月以上，認無繼續強制戒治之必
    要，已於95年3月29日釋放，並於同年月4月20日經臺灣臺北
    地方法院檢察署檢察官以95年度戒毒偵字第113號為不起訴
    處分確定。
二、詎其猶未戒除毒癮，於前揭刑之執行及強制戒治執行完畢釋
    放後5年內，復基於施用第二級毒品甲基安非他命之犯意，
    於95年7月6日晚間21時許，在臺北縣烏來鄉○○村○○路82
    巷39號住處客廳內，以將甲基安非他命結晶放置在吸食器內
    點火燒烤吸食其煙氣之方式，施用第二級毒品甲基安非他命
    1次，嗣於同日晚間22時10分許，在上址為警查獲，並扣得
    其與周三良（另案偵辦）合資購買供己施用、含第二級毒品
    甲基安非他命成分之透明結晶2小包（毛重分別為1.2公克、
    1.0公克，淨重分別為1.0公克、0.8公克）、上開毒品之包
    裝袋2個，及周三良所有供施用毒品之吸食器1個、塑膠分裝
    鏟1支，而查悉上情。
三、案經臺北縣政府警察局（起訴書誤為臺北市政府警察局）新
    店分局請請臺灣臺北地方法院檢察署檢察官偵查而聲請以簡
    易判決處刑。
    理  由
一、程序方面：
  (一)按檢察官聲請以簡易判決處刑案件，經法院認為不得或不宜
    以簡易判決處刑者，應適用通常程序審判之，刑事訴訟法第
    452條定有明文。本件檢察官以被告甲○○涉犯毒品危害防
    制條例第10條第2項之施用第二級毒品罪嫌而聲請以簡易判
    決處刑，惟被告前有多次違反麻醉藥品管理條例犯行，分別
    經判決確定後定應執行刑，而於88年7月13日縮短刑期假釋
    出監，91年7月24日縮刑期滿執行完畢，構成累犯且不得諭
    知緩刑，竟不知悔改，復為違反毒品危害防制條例之犯行，
    經令入戒治處所強制戒治，甫於95年3月29日停止處分出監
    ，又為本件犯行，如經認定有罪，是否宜判處得易科罰金之
    刑，容待斟酌，是本件不宜逕以簡易判決處刑，乃改依通常
    程序處理，合先敘明。
  (二)本件被告所犯施用第二級毒品罪，其法定刑為3年以下有期
    徒刑，並非死刑、無期徒刑、最輕本刑為3年以上有期徒刑
    之罪，亦非高等法院管轄第一審案件，且於準備程序進行中
    ，被告先就被訴事實為有罪之陳述，經告知被告簡式審判程
    序之旨，並聽取檢察官、被告之意見後，本院合議庭裁定由
    受命法官進行簡式審判程序，是本件之證據調查，依刑事訴
    訟法第273條之2規定，不受同法第159條第1項、第161條之2
    、第161條之3、第163條之1及第164條至第170條規定之限制
    ，合先敘明。
二、經查：
  (一)上揭犯罪事實，迭據被告於警詢、偵查及本院審理時坦承在
    卷（見偵查卷第15頁、第53至55頁及本院95年10月20日準備
    程序筆錄）；且被告於95年7月6日在警局所採集之尿液，經
    送請台灣檢驗科技股份有限公司以EIA酵素免疫分析法初步
    檢驗及GC/MS氣相層析質譜儀法確認檢驗後，確呈甲基安非
    他命陽性反應，有該公司出具之濫用藥物檢驗報告1份附卷
    可憑（見偵查卷宗第64頁）。又扣案之透明結晶2小包（毛
    重分別1.2公克、1.0公克，淨重分別為1.0公克、0.8公克）
    ，經以聯勤204廠製造之煙毒品檢驗A包試劑初步檢驗結果，
    呈安非他命陽性反應，此有臺北縣政府警察局新店分局查獲
    涉嫌違反毒品危害防制條例案件毒品初步鑑定報告單1紙在
    卷可參（見偵查卷第33頁）。此外，並有前開毒品及上開毒
    品包裝袋2個等物扣案可資參佐。足見被告之自白核與事實
    相符，應可採為論罪科刑之依據。
  (二)次查，被告前於93年間，因違反毒品危害防制條例案件，經
    依本院93年度毒聲字第560號裁定送勒戒處所觀察、勒戒後
    ，認有繼續施用毒品之傾向，而依本院94年度毒聲字第394
    號裁定令入戒治處所施以送強制戒治，嗣經強制戒治6個月
    以上，認無繼續強制戒治之必要，已於95年3月29日釋放，
    並於同年月4月20日經臺灣臺北地方法院檢察署檢察官以95
    年度戒毒偵字第113號為不起訴處分確定，有臺灣臺北地方
    法院檢察署95年度戒毒偵字第113號不起訴處分書及臺灣高
    等法院被告前案紀錄表各1份在卷可稽，其於前開強制戒治
    執行完畢釋放後，5年內再犯本案犯行，與毒品危害防制條
    例第23條第2項之規定相符。
  (三)綜上所述，本件事證明確，被告犯行堪以認定，應予依法論
    科。
三、論罪科刑理由：
  (一)按甲基安非他命為毒品危害防制條例第2條第2項第2款明定
    之第二級毒品，不得持有及施用。核被告所為，係犯毒品危
    害防制條例第10條第2項之施用第二級毒品罪。被告施用第
    二級毒品前、後，持有第二級毒品之低度行為應為施用之高
    度行為所吸收，不另論罪。
  (二)查被告前於84年間，因非法吸用化學合成麻醉藥品經臺灣高
    等法院84年度上訴字第6149號判決有期徒刑6月確定，復因
    非法販賣化學合成麻醉藥品案件，經最高法院86年度台上字
    第1732號判決有期徒刑5月4月回定；又於85年間，因違反藥
    事法案件，經臺灣高等法院以85年度上訴字第3080號判處有
    期徒刑5月確定在案；上開三案件，嗣經臺灣高等法院以85
    年度聲字第564號裁定應合併執行有期徒刑6年，於88年7月
    13 日縮刑假釋出獄，刑期已於91年7月24日屆滿，且未經撤
    銷假釋，以已執行完畢論，此有上開臺灣高等法院被告前案
    紀錄表在卷可按，其前受有期徒刑執行完畢，於5年以內故
    意再犯本件最重本刑為有期徒刑以上之罪，為累犯，應依刑
    法第47條第1項規定，加重其刑。
  (三)爰審酌被告經強制戒治執行完畢釋放後仍無法戒除惡習，此
    次再度施用第二級毒品甲基安非他命，其抗拒毒品之意志力
    薄弱，惟念及被告施用毒品僅戕害其個人身體、健康，且犯
    罪後尚能坦承犯行，已有悔改之意、態度良好等一切情狀，
    量處如主文所示之刑。
  (四)扣案含第二級毒品甲基安非他命成分之透明結晶2小包（毛
    重分別為1.2公克、1.0公克；淨重分別為1.0公克、0.8公克
    ），係查獲之第二級毒品，不問屬於犯人與否，均依毒品危
    害防制條例第18條第1項前段，沒收銷燬之。上開毒品之包
    裝袋2個，係被告所有供施用毒品犯罪所用之物，業據被告
    供明在卷，爰依刑法第38條第1項第2款沒收之。至扣案吸食
    器1個及塑膠分裝鏟1支，係周三良所有乙節，業據被告陳明
    在卷，並據證人周三良於本院審理時結證在卷，是上開物品
    既非被告所有，又非違禁物，本案不予宣告沒收，附此敘明
    。
四、適用法律：
  (一)程序法方面：刑事訴訟法第452條、第273條之1第1項、299
    條第1項前段。
  (二)實體法方面：毒品危害防制條例第10條第2項、第18條第1項
    前段，刑法第11條前段、第47條第1項、第38條第1項第2款
    。
本案經檢察官蔡立文到庭執行職務。
中    華    民    國    95    年    10    月    31    日
                  刑事第十二庭  法  官  陳慧萍
以上正本證明與原本無異。
如不服本判決，應於判決送達後10日內，向本院提出上訴狀。
                                書記官  何適熹
中    華    民    國    95    年    10    月    31    日
附錄本案論罪科刑法條：
毒品危害防制條例第10條
施用第一級毒品者，處 6 月以上 5 年以下有期徒刑。
施用第二級毒品者，處 3 年以下有期徒刑。


司法院資訊處製作；財團法人民間司法改革基金會備份。
